臺灣臺中地方法院刑事判決　　　　　　　 96年度訴字第148號
公　訴　人　臺灣臺中地方法院檢察署檢察官
被　　　告　戊○○
　　　　　　己○○
共　　　同
選任辯護人　張居德律師
　　　　　　楊雯齡律師
被　　　告　甲○○
選任辯護人　黃興木律師
　　　　　　黃仕勳律師
上列被告等因強盜案件，經檢察官提起公訴（95年度偵字第2859
6號）及移送併案審理（96年度偵字第1524號），本院判決如下
：
    主  文
戊○○、己○○、甲○○共同意圖為自己不法之所有，攜帶兇器
，以強暴至使不能抗拒，而取他人之物，戊○○累犯，處有期徒
刑柒年壹月，己○○處有期徒刑柒年，甲○○處有期徒刑捌年，
扣案之原插置使用門號0000000000號、000000
0000號行動電話各壹支及小武士刀刀鞘壹把均沒收。
    犯罪事實
一、戊○○前因妨害自由、違反電信法等案件，經本院判處有期
    徒刑6月、4月，如易科罰金均以300元折算1日，並定其應執
    行刑為有期徒刑9月，如易科罰金以300元折算1日確定，於
    民國95年5月9日易科罰金執行完畢。緣戊○○（天堂遊戲代
    號為「光耀的黑妖」）於95年10月中旬，在網路上刊登販賣
    網路遊戲「天堂」之人物「魂魄之魅」之消息，價格新臺幣
    （下同）40,000元，乙○○知悉後，即告知同為天堂網路遊
    戲玩家之友人丙○○，因丙○○有意購買，乙○○、丙○○
    旋即分別於95年11月初先後與戊○○電話聯繫交易事宜，並
    表示其等現正服役中，乃雙方進而約定於95年11月中旬乙○○、丙○○休假時，再由乙○○電告戊○○洽談交易時地。
    嗣乙○○、丙○○於95年11月10日休假，乙○○即於當日下
    午2時許以電話通知戊○○，其等將前往臺中縣豐原市與之
    交易，詎戊○○聞後，認乙○○、丙○○等人身攜40,000元
    ，有機可乘，乃萌生強盜之犯意，先假意而予應允。適戊○○於同日晚間10時許，約其友人劉續鳴、劉安峻（均為現役
    軍人，另由國防部中部地方軍事法院分別判處有期徒刑7年
    、3年6月確定）、己○○、甲○○等友人至設於臺中縣豐原
    市○○路上之「全家福KTV」唱歌，劉續鳴、劉安峻先至，
    戊○○即向劉續鳴、劉安峻提議強盜乙○○、丙○○上開所
    攜之40,000元，並詢問劉續鳴、劉安峻「想不想賺」，惟劉
    續鳴、劉安峻不置可否，其3人乃進入包廂內唱歌，而甲○○則於稍後趕至。嗣因乙○○、丙○○於同年11月11日凌晨
    1時許來電催趕交易，戊○○遂再邀劉續鳴、劉安峻、甲○○至包廂外，鼓吹其等參與強盜計畫，適己○○因先前已接
    獲劉安峻之電話告知，亦趕至此加入討論。期間，戊○○向
    劉續鳴、劉安峻、己○○、甲○○聲稱其賣帳號予乙○○、
    丙○○之代價為40,000元，如強盜得逞，每人可分得10,000
    元等語，而極力邀約劉續鳴、劉安峻、己○○、甲○○加入
    ，劉續鳴因缺錢花用乃表同意，己○○、甲○○、劉安峻經
    猶豫後亦應允，其等遂因此達成強盜乙○○、丙○○財物之
    合意，並隨即本此意圖不法所有之犯意聯絡，籌劃由劉續鳴
    、己○○、劉安峻至現場伺機行事，而戊○○則提供其所有
    客觀上具有危險性，足資為兇器使用之鋼製刀刃、長約50公
    分（不含刀柄）之小武士刀1把（含刀鞘1把，該刀未經扣案
    ，非屬槍砲彈藥刀械管制條例管制之刀械）作為強盜工具，
    至甲○○因不敢下手強盜，乃偕同戊○○至網咖店製造不在
    場證明。謀議既定，戊○○旋即通知乙○○、丙○○至豐原
    國中大門口等候交易，同時與劉續鳴、劉安峻、己○○、甲○○分別騎乘3台機車至其位於臺中縣豐原市○○路185巷48
    號之住處，拿取上開小武士刀交由劉續鳴持用後，戊○○、
    甲○○即同至設於臺中縣豐原市○○街「趴趴熊網咖店」內
    上網以製造不在場證明，劉續鳴則騎乘戊○○向其不知情之
    表哥郭政達所借之車號JSY－478號機車後載己○○，與騎乘
    車號UB9－733號機車之劉安峻一同前往豐原國中。迨約於同
    年11月11日凌晨2時許，將近豐原國中大門口時，己○○、
    劉續鳴見乙○○、丙○○已依約在現場等候，己○○即令劉
    安峻先行離開，改由其騎乘車號JSY－478號機車搭載劉續鳴
    續往豐原國中現場下手實施強盜。抵達後，己○○、劉續鳴
    2人先將上開車號JSY－478號機車停放在豐原國中大門口、
    距乙○○、丙○○2人約10公尺處，再推由劉續鳴先行下車
    持上開小武士刀趨前向乙○○稱皮包拿出來等語，乙○○聞
    言即向後倒退，劉續鳴遂上前強取乙○○所攜之背包（內有
    皮夾、耳機、郵局存摺等物，皮夾內有5,000元），並進而
    與乙○○發生扭打，過程中，劉續鳴所持之上開小武士刀劃
    傷乙○○之頭部、左手肘及右手食指、拇指等處，至乙○○
    所攜之背包，及劉續鳴所持上開小武士刀之刀鞘亦均掉落在
    地。丙○○在旁見狀，旋上前救援乙○○；其後乙○○將劉
    續鳴壓倒在地，丙○○則搶得上開小武士刀，並將之丟至一
    旁，己○○見狀，即趁隙拾起該小武士刀向前割向丙○○之
    臀部、乙○○之右手等處，而與劉續鳴藉此強暴方式，致使
    乙○○連同上開受傷部分，合計受有右手指傷口併肌腱受傷
    、兩側上肢傷口及頭皮撕裂傷等傷害，丙○○受有臀部撕裂
    傷等傷害，並均因此而不能抗拒，任令己○○逕自取走前揭
    乙○○掉落於地面之背包。己○○、劉續鳴強盜得逞後，旋
    共乘車號JSY－478號機車逃離現場，並以電話與劉安峻取得
    聯繫，相約在臺中縣豐原市○○○路邊，取走上開乙○○背
    包內之皮夾，至其餘物品則隨手丟棄，並推由劉安峻以其所
    有、原插置使用門號0000000000號行動電話，先後撥打甲○○所有、原插置使用門號0000000000號之行動電話，及戊○○所使用之門號0000000000號行動電話（係戊○○之母丁○○所有）與甲○○、戊○○聯繫至戊○○住處附近之三山國
    王廟會合分贓。劉續鳴、己○○在前往上述廟宇會合途中，
    將前揭小武士刀順手往路旁鐵路處丟棄。戊○○、甲○○、
    己○○、劉安峻、劉續鳴會合後，即將上開所強盜得手之5,
    000元均分殆盡（即每人1,000元），惟因劉續鳴自認受有傷
    害，戊○○遂將其所分得之1,000元轉交予劉續鳴，至所強
    盜而得之皮夾，則由甲○○丟棄於該廟宇附近之水溝內。嗣
    經乙○○、丙○○報警，並由臺灣臺中地方法院檢察署檢察
    官指揮偵辦後，警方及憲兵司令部豐原憲兵隊始循線陸續查
    獲戊○○、甲○○、己○○、劉安峻、劉續鳴到案，並扣得
    甲○○、劉安峻上開所用之行動電話及前述刀鞘等物（另扣
    得如附表所示之物）。
二、案經憲兵司令部豐原憲兵隊、臺中縣警察局刑警大隊報請臺
    灣臺中地方法院檢察署檢察官偵查起訴。
    理  由
壹、程序部分：
一、按被告以外之人（包括證人、鑑定人、告訴人、被害人及共
    同被告等）於審判外之陳述雖不符刑事訴訟法第159條之1至
    之4等4條之規定，而經當事人於審判程序同意作為證據，法
    院審酌該言詞陳述或書面陳述作成時之情況，認為適當者，
    亦得為證據；當事人、代理人或辯護人於法院調查證據時，
    知有刑事訴訟法第159條第1項不得為證據之情形，而未於言
    詞辯論終結前聲明異議者，視為有前項之同意，同法第159
    條之5定有明文。立法意旨在於傳聞證據未經當事人之反對
    詰問予以核實，原則上先予排除。惟若當事人已放棄反對詰
    問權，於審判程序中表明同意該等傳聞證據可作為證據；或
    於言詞辯論終結前未聲明異議，基於尊重當事人對傳聞證據
    之處分權，及證據資料愈豐富，愈有助於真實發見之理念，
    且強化言詞辯論主義，使訴訟程序得以順暢進行，上開傳聞
    證據亦均具有證據能力。而查本件證人即被害人乙○○、丙○○於警偵訊中之證述、證人郭政達於警偵訊中之證述及證
    人即共犯劉續鳴、劉安峻、被告3人（被告3人互為證人，下
    同）於偵訊中之證述內容，依卷證所示，其等作成之狀態，
    並無違背其等個人意思而為陳述，或其他違法取供之情形，
    公訴人、被告3人、選任辯護人等對證人乙○○、丙○○、
    劉續鳴、劉安峻、被告3人上開所述，於本院審理中復不爭
    執其等之證據能力（見本院卷(一)第116至125頁、卷(二)第46至
    64頁），足認均無顯不可信之情況，連同卷附證人乙○○、
    丙○○之診斷證明書、遊戲歷程IP位置資料、及門號000000
    0000號、0000000000號、0000000000號申設資料暨通聯記錄
    ，依前述同法第159條之1第2項、第159條之5規定，自有證
    據能力。
二、再按證人、鑑定人依法應具結而未具結者，其證言或鑑定意
    見，不得作為證據。刑事訴訟法第158條之3定有明文。本件
    證人即共同被告戊○○、己○○及證人劉續鳴、劉安峻於警
    訊中之證詞未經具結，被告甲○○及其之選任辯護人於本院
    審理中復已陳明證人戊○○、己○○、劉續鳴、劉安峻於警
    訊時之證述內容對被告甲○○所被訴犯罪之部分無證據能力
    （見本院卷(二)第121至122頁），即表示反對將此等傳聞證據
    納入本件被告甲○○被訴犯罪部分之證據資料中，依上開規
    定，並參諸前揭一所示說明之反面解釋，證人戊○○、己○○、劉續鳴、劉安峻於警訊中之證詞，就被告甲○○被訴犯
    罪之部分即無證據能力。
貳、實體部分：
一、上開事實，訊據被告戊○○、己○○於偵訊、本院羈押訊問
    及審理中均坦承不諱。而訊據被告甲○○於偵訊及本院羈押
    訊問時均坦承不諱，嗣其於本院審理中則除辯稱：其僅係基
    於幫助之犯意，協助證人戊○○製造不在場之證明，且係為
    換取強盜所得中之1,000元為報酬，始協助證人戊○○、己○○、劉安峻、劉續鳴等湮滅證人乙○○之皮夾而已云云，
    餘亦均坦承不諱。
二、經查：
  (一)上開事實，業經被告戊○○、己○○於偵訊、本院羈押訊問
    暨審理中，及被告甲○○於偵訊及本院羈押訊問一致坦承不
    諱，互核相符，且均核與證人劉續鳴、劉安峻於偵訊、國防
    部中部地方軍事法院審理中（下稱另案審理中）所為如何與
    被告戊○○、己○○、甲○○謀議本案，及如何分工實施、
    聯絡分贓等經過情節，及證人乙○○於警偵訊暨本院、另案
    審理中，證人丙○○於警偵訊暨另案審理中證述如何與被告
    戊○○聯繫交易，並約在豐原國中前交易，詎其等依時赴約
    ，竟遭被告劉續鳴、己○○持刀強盜等經過，及證人郭政達
    於警偵訊中證述其車輛借予被告戊○○使用之經過等情節相
    吻，並有前揭查獲物品扣案可稽，及證人乙○○、丙○○之
    診斷證明書、遊戲歷程IP位置資料，暨門號0000000000號、
    0000000000號、0000000000號申設資料暨通聯記錄、路口監
    視器錄影畫面翻拍照片暨國防部中部地方軍事法院96年2 月
    14日審理筆錄（見本院卷(一)第131至166頁）等在卷可稽，堪
    認被告戊○○、己○○、甲○○上開不利於己之自白確與事
    實相符，應可採信，均足資為其等論罪科刑之依據。
  (二)至被告甲○○雖於本院審理時改以前詞置辯。然按刑法上之
    幫助犯，固以幫助他人犯罪之意思而參與犯罪構成要件以外
    之行為而成立，惟所謂以幫助他人犯罪之意思而參與者，指
    其參與之原因，僅在助成他人犯罪之實現者而言，倘以合同
    之意思而參加犯罪，即係以自己犯罪之意思而參與，縱其所
    參與者為犯罪構成要件以外之行為，仍屬共同正犯，又所謂
    參與犯罪構成要件以外之行為者，指其所參與者非直接構成
    某種犯罪事實之內容，而僅係助成其犯罪事實實現之行為而
    言，苟已參與構成某種犯罪事實之一部，即屬分擔實施犯罪
    之行為，雖僅以幫助他人犯罪之意思而參與，亦仍屬共同正
    犯（最高法院27年上字第1333號判例可資依循）。又刑法關
    於正犯與從犯之區別，係以其主觀之犯意及客觀之犯行為標
    準，凡以自己犯罪之意思而參與犯罪，無論其所參與者是否
    犯罪構成要件之行為，皆為正犯，其以幫助他人犯罪之意思
    而參與犯罪，其所參與者，苟係犯罪構成要件之行為，亦為
    正犯，必以幫助他人犯罪之意思而參與犯罪，其所參與者又
    為犯罪構成要件以外之行為，始為從犯（最高法院76年度台
    上字第3516號亦著有判決要旨可資參照）。而查，本件被告
    甲○○除參與事前之謀議外，事中並參與強盜之預備行為，
    即共同與共犯戊○○、己○○、劉續鳴、劉安峻至共犯戊○○之家中拿取作案工具，且於事後更參與朋分贓款，均如前
    述，不復贅敘，其顯係以自己犯罪之意思，而參與本件犯行
    ，要無疑義，其辯稱僅係基於幫助之犯意而參與云云，要乃
    避責之詞，不可取信。況究係何人提供1,000元為報酬而央
    其代為滅贓，被告甲○○於本院審理中供承沒有人叫其去丟
    皮夾，是其自己要去等語明確（見本院卷第123頁），則被
    告甲○○既非受人指使而代為滅贓，其所稱係為賺取1,000
    元之報酬而代為滅贓云云，即乃無稽之詞，益徵其前揭辯解
    確非事實，不可取信。再者，本件強盜所得財物僅5,000元
    ，如含括被告甲○○在內，即就參與之5人平均分配後，亦
    僅每人分得1,000元而已，苟若被告甲○○確未參與本案，
    被告戊○○、己○○及證人劉續鳴、劉安峻顯無將費力所強
    盜而得之財物，無端分配予被告甲○○之必要，更無於得手
    後，旋即以行動電話聯繫告甲○○趕至前揭廟宇分贓之可能
    ，由此可見，被告甲○○於事前應即與被告戊○○、己○○
    及證人劉續鳴、劉安峻達成犯罪之合意，甚是顯然，更徵被
    告甲○○前開所辯，委不可信。
  (三)綜上所述，被告戊○○、己○○、甲○○共同攜帶兇器強盜
    他人財物之犯行，事證明確，均堪認定。
三、按所謂兇器，其種類並無限制，凡客觀上足以對人之生命、
    身體、安全構成威脅，具有危險性之兇器為已足，並不以攜
    帶之初有行兇之意圖為必要（最高法院79年臺上字第5253號
    判例意旨參照）。而本件被告戊○○所有供被告己○○、證
    人劉續鳴於強盜證人乙○○、丙○○財物時所持之小武士刀
    1把係鋼製材質所打造之鋒銳器具，其刀身長約50公分，業
    經被告3人及證人劉續鳴、劉安峻供證甚詳，再參之被告己○○、證人劉續鳴分別持之，均可輕易劃、割傷證人乙○○
    、丙○○一情以觀，顯見該刀乃為足以傷害人之生命、身體
    之兇器，要無疑義。是核被告戊○○、己○○、甲○○及證
    人劉續鳴、劉安峻共同謀議強盜證人乙○○、丙○○之財物
    ，並推由被告己○○、證人劉續鳴至豐原國中現場實際著手
    強盜證人乙○○、丙○○之財物，並因此強盜證人乙○○之
    財物得逞，而未強盜得證人丙○○之財物，所為分別係犯強
    盜既遂、未遂而均有刑法第321條第1項第3款之情形，應分
    別論以同法第330條第1項攜帶兇器強盜既遂罪、同條第2項
    攜帶兇器強盜未遂罪。至證人乙○○、丙○○遭被告戊○○
    、己○○、甲○○及證人劉續鳴、劉安峻強盜財物之過程中
    ，遭被告己○○、證人劉續鳴分別持上開小武士刀所劃、割
    而各受有如犯罪事實欄一所示之傷害，乃係被告戊○○、己○○、甲○○及證人劉續鳴、劉安峻施強暴之當然結果，應
    各不另論傷害罪（最高法院91年度台上字第1441號判決要旨
    可資參照）。又按刑法分則或刑法特別法中規定之結夥2人
    或3人以上之犯罪，應以在場共同實施或在場參與分擔實施
    犯罪之人為限，不包括同謀共同正犯在內（最高法院76年台
    上字第7210號判例可資依循）。而查，本件戊○○、己○○
    、甲○○與證人劉續鳴、劉安峻雖謀議共同強盜證人乙○○
    、丙○○財物，惟其等僅推由被告己○○、證人劉續鳴實際
    至豐原國中動手實施，至被告戊○○、甲○○、證人劉安峻
    則均未至現場，已如前述，依上開判例要旨，其等所為尚與
    刑法第330條第1項所定之結夥3人強盜罪之要件不合，附此
    敘明。被告戊○○、己○○、甲○○與證人劉續鳴、劉安峻
    就上開犯行間，有犯意聯絡，行為分擔，均為共同正犯。被
    告戊○○、己○○、甲○○以一強盜行為，同時侵害證人乙○○、丙○○之法益，為同種想像競合犯，應從一重之攜帶
    兇器強盜既遂罪論處。被告戊○○前因妨害自由、違反電信
    法等案件，經本院判處有期徒刑6月、4月，如易科罰金均以
    300元折算1日，並定其應執行刑為有期徒刑9月，如易科罰
    金以300元折算1日確定，於95年5月9日易科罰金執行完畢之
    事實，有被告戊○○之刑案資料查註紀錄表1份在卷可稽，
    其受有期徒刑之執行完畢後，於5年以內再故意犯本件有期
    徒刑以上之罪，為累犯，應依刑法第47條第1項加重其刑。
    移送併案審理之臺灣臺中地方法院檢察署96年度偵字第1524
    號案件，與本件犯罪事實同一，本為起訴效力所及，本院自
    應併予審理。爰審酌被告戊○○甫因案執行完畢，不知知所
    慎行，猶糾集被告己○○、甲○○及證人劉續鳴、劉安峻共
    犯本案，而被告己○○行為時已滿18歲、被告甲○○行為時
    亦已成年，智慮均已臻成熟，聞被告戊○○提議犯罪，不知
    即時予以規勸，反參與其中，嗣更推由被告己○○、證人劉
    續鳴持刀強盜，並因此使證人乙○○、丙○○受傷，其等所
    為不惟使家人痛心，並使證人乙○○、丙○○身心受創甚重
    ，更嚴重危害社會之安全，本不宜寬縱；惟念及被告戊○○
    、己○○於偵訊及本院審理中坦承犯行，悔意甚殷，被告甲○○雖於本院審理中翻異供詞，否認犯行，然其於偵訊及本
    院羈押訊問時曾自白犯罪，可見其尚有良知；再審酌被告戊○○、己○○、甲○○於本院審理中均已當庭向證人乙○○
    道歉請求諒解，證人乙○○亦表示願意予被告戊○○、己○○、甲○○自新機會等語，有本院審理筆錄在卷可查，及被
    告甲○○犯罪後反覆翻異供詞，於本院審理中否認犯罪，悔
    意不深，並浪費訴訟資源，其量刑應較被告戊○○、己○○
    為重；併審酌被告戊○○、己○○、甲○○正值青年，未來
    可待等一切情狀，分別量處如主文所示之刑。扣案之原插置
    使用門號0000000000號、0000000000號行動電話各1支及小
    武士刀刀鞘1把，分別係證人劉安峻、被告甲○○、戊○○
    所有，且均係供其等與被告己○○、證人劉續鳴共犯本案所
    用之物，業經證人劉安峻、被告甲○○、戊○○陳明在卷，
    應依刑法第38條第1項第2款予以宣告沒收。另扣案如附表所
    示之物品，則或非被告戊○○、己○○、甲○○及證人劉續
    鳴、劉安峻所有，或與本案無關、或非直接供犯罪所用之物
    ，均核與沒收之要件不合（均詳如附表所述），爰不併予宣
    告沒收。至被告戊○○所有、供被告戊○○、己○○、甲○○及證人劉續鳴、劉安峻犯本件犯罪所用之小武士刀1 把，
    業經被告己○○、證人劉續鳴予以丟棄，並未扣案，已如前
    述，為免將來執行之困難，亦不併予宣告沒收。
據上論斷，應依刑事訴訟法第299條第1項前段，刑法第28條、第
330條第1項、第55條、第47條第1項、第38條第1項第2款，判決
如主文。
本案經檢察官庚○○到庭執行職務
中　　華　　民　　國　　96　　年　　4 　　月　　25　　日
　　　　　　　　　刑事第14庭    審判長法　官　陳  葳
                                      法  官  劉逸成
                                      法  官  林世民
以上正本證明與原本無異。
如不服本判決，應於判決送達後10日內，向本院提出上訴狀。
　　　　　　　　　　　      　　　　　書記官　紀俊源
中　　華　　民　　國　　96　　年　　4　　月　　25　　日
附錄論罪科刑法條：
中華民國刑法第330條
犯強盜罪而有第321條第1項各款情形之一者，處7年以上有期徒
刑。
前項之未遂犯罰之。
中華民國刑法第321條
犯竊盜罪而有左列情形之一者，處6月以上、5年以下有期徒刑：
一、於夜間侵入住宅或有人居住之建築物、船艦或隱匿其內而犯
    之者。
二、毀越門扇、牆垣或其他安全設備而犯之者。
三、攜帶兇器而犯之者。
四、結夥三人以上而犯之者。
五、乘火災、水災或其他災害之際而犯之者。
六、在車站或埠頭而犯之者。
前項之未遂犯罰之。
附表：
┌──┬──────────┬───┬───────────────────┐
│編號│ 扣押物品及數量     │持有人│不  宣  告  扣  押  原  因            │
├──┼──────────┼───┼───────────────────┤
│ １ │電腦主機2臺         │戊○○│為被告戊○○之母丁○○所有，與本案無關│
│    │                    │      │，業經本院於96年3月13日以96年度訴字第 │
│    │                    │      │148號裁定暫發還丁○○保管。           │
│    │                    │      │                                      │
├──┼──────────┼───┼───────────────────┤
│ ２ │紅色SAGEM C-4手機1支│戊○○│為被告戊○○之母丁○○所有。          │
│    │（000000000000000） │      │                                      │
│    │                    │      │                                      │
├──┼──────────┼───┼───────────────────┤
│ ３ │黑色Dashion手機1支  │戊○○│為被告戊○○所有，與本案無關。        │
│    │（00000000000000）  │      │                                      │
├──┼──────────┼───┼───────────────────┤
│ ４ │遠傳易付卡1張       │戊○○│該卡片所有權屬於電信公司。            │
│    │（000000000000000） │      │                                      │
├──┼──────────┼───┼───────────────────┤
│ ５ │遠傳3G卡            │戊○○│該卡片所有權屬於電信公司。            │
│    │（000000000000000） │      │                                      │
├──┼──────────┼───┼───────────────────┤
│ ６ │SIM卡1張            │劉安峻│該卡片所有權屬於電信公司。            │
│    │（0000-000000）     │      │                                      │
├──┼──────────┼───┼───────────────────┤
│ ７ │安全帽1頂           │劉安峻│為被告劉安峻平常騎乘機車之用，非直接供│
│    │                    │      │本案犯罪使用。                        │
├──┼──────────┼───┼───────────────────┤
│ ８ │黑色短袖上衣1件     │劉安峻│為被告劉安峻平常穿著，非直接供本案犯罪│
│    │                    │      │使用。                                │
├──┼──────────┼───┼───────────────────┤
│ ９ │牛仔長褲1條         │劉安峻│為被告劉安峻平常穿著，非直接供本案犯罪│
│    │                    │      │使用。                                │
├──┼──────────┼───┼───────────────────┤
│ １０ │光陽機車1部         │劉安峻│為被告劉安峻日常使用之交通工具，非直接│
│    │（車號：UB9-733）   │      │供本案犯罪使用。                      │
└──┴──────────┴───┴───────────────────┘
